臺灣高等法院刑事裁定
111年度聲字第2473號
聲  請  人  臺灣高等檢察署檢察官
受  刑  人  廖富陽



上列聲請人因受刑人數罪併罰有二裁判以上，聲請定其應執行之
刑（聲請案號：臺灣高等檢察署111年度執聲字第1189號），本
院裁定如下：  
    主  文
廖富陽犯如附表所示各罪所處之有期徒刑，應執行有期徒刑捌年
陸月。
    理  由
一、聲請意旨略以：受刑人廖富陽因違反槍砲彈藥刀械管制條例
    等數罪，先後經判決確定如附表（其中附表編號5、6所示應
    執行刑應更正為「編號5-6應執行有期徒刑4年8月」），應
    依刑法第53條、第51條第5款規定，定其應執行之刑，爰依
    刑事訴訟法第477條第1項聲請裁定等語。
二、按數罪併罰有二裁判以上者，應依刑法第51條之規定定其應
    執行之刑；又宣告多數有期徒刑者，於各刑中之最長期以上
    ，各刑合併之刑期以下，定其刑期，但不得逾30年，刑法第
    53條、第51條第5款分別定有明文。次按刑事訴訟法第370條
    第2項、第3項，已針對第二審上訴案件之定其應執行之刑，
    明定有不利益變更禁止原則之適用；而分屬不同案件之數罪
    併罰有應更定執行刑之情形，倘數罪之刑，曾經定其執行刑
    ，再與其他裁判宣告之刑定其執行刑時，在法理上亦應同受
    此原則之拘束。亦即，另定之執行刑，其裁量所定之刑期，
    不得較重於前定之執行刑加計後裁判宣告之刑或所定執行刑
    之總和。
三、經查：
　㈠受刑人因違反槍砲彈藥刀械管制條例等案件，先後經判處如
    附表所示之刑，且均經確定在案，此有本院被告前案紀錄表
    及如附表所示判決書附卷可稽。茲檢察官聲請最後事實審之
    本院就受刑人所犯如附表所示之罪定其應執行之有期徒刑，
    本院審核後認檢察官之聲請於法並無不合。
　㈡本院函詢受刑人對本件定應執行刑案件之意見，受刑人表示
    ：定應執行刑並非以等比方式增加，應由法官綜合斟酌被告
    犯罪行為不法與罪責程度、各罪彼此之關聯性、數罪所反應
    被告人格特性與傾向，對被告施以矯正之必要性等，妥適裁
    量最終具體應實現之刑罰，以符罪責相當之要求。受刑人所
    犯為槍砲彈藥刀械管制條例及毒品危害防制條例案件，槍砲
    部分為非法持有，犯案時間從民國106年至109年間，共有3
    件，受刑人所犯本質上屬危險犯，並非實害犯，雖有3件裁
    判，惟所侵害之法益為社會法益，只有一個侵害法益的行為
    ，且法益回復並非不能，於受刑人遭起獲槍枝時法益之侵害
    即已回復，又受刑人雖被起獲7枝改造手槍，惟並未發生實
    際危害，若以累加方式再行酌減，即有產生罪刑重複評價之
    虞。毒品罪部分，受刑人犯有3罪，犯案時間為109年2月19
    日至同年5月21日，時間密集，且都是施用毒品，實際上是
    戕害自身行為，並無侵害他人或社會法益，可責性較低，且
    現今刑事政策對單純施用毒品人口採「醫療先於司法」、「
    治療勝於刑罰」之方式，刑罰不宜過重，否則將使邊際效應
    遞減，也無助於受刑人復歸社會，再者，受刑人在服刑期間
    也將接受毒品治療課程。受刑人自知有應受懲罰的必要，也
    知自己行為違反法律規範，入監服刑有深刻體悟，服刑期間
    也積極表現，常獲加分獎勵，及110年度自願參與振興券作
    業獲頒獎狀等，懇請法院在應執行刑裁量範圍內予應執行有
    期徒刑8年之裁定。至罰金部分一併請求以最低罰金宣告等
    語（見本院卷第131至134頁）。
　㈢綜上，爰就受刑人所犯如附表所示之罪所處之有期徒刑，依
    刑法第51條第5款限制加重原則規定之外部性界限（即以最
    長期宣告刑有期徒刑4年4月為下限，以宣告刑總和有期徒刑
    13年9月為上限），並參酌⑴如附表編號1、2所示之罪，曾經
    本院以110年度上訴字第114號判決定其應執行刑為有期徒刑
    3年7月確定。⑵如附表編號3、4所示之罪，曾經臺灣新北地
    方法院以109年度訴字第1228號判決定其應執行刑為有期徒
    刑3年9月，上訴後再撤回上訴而確定。⑶如附表編號5、6所
    示之罪，曾經本院以111年度上訴字第1362號判決定其應執
    行刑為有期徒刑4年8月確定等情【是此時裁量所定之刑期，
    不得較重於前定執行刑（有期徒刑3年7月、3年9月、4年8月
    ）總和有期徒刑12年】；再審酌受刑人所犯如附表編號2、4
    、6所示之持有第二級毒品純質淨重二十公克以上罪，均屬
    侵害社會法益之罪，犯罪本質相類，此等犯罪間之獨立性較
    低；編號1、3、5所示之非法寄藏可發射子彈具有殺傷力之
    槍枝罪，對於他人之身體、生命具有潛在之危險，亦對社會
    治安及秩序具有嚴重之危害性，侵害社會法益之效應大，與
    上開持有毒品罪之犯罪性質不同而具獨立性。綜合考量受刑
    人所犯數罪反映出之人格特性，兼衡刑罰規範目的、整體犯
    罪非難評價、各罪關連及時間、空間之密接程度、侵害法益
    之加重效應，及受刑人對本件定應執行刑案件表示之意見，
    定其應執行之有期徒刑如主文所示。至受刑人所犯附表編號
    1、3、5所示之罪，均經宣告併科罰金，惟觀諸檢察官聲請
    書所載，檢察官係依刑法第51條第5款宣告多數有期徒刑部
    分定應執行刑之規定聲請，是檢察官並未聲請就罰金刑部分
    一併定應執行刑，附此敘明。
四、據上論斷，應依刑事訴訟法第477條第1項，刑法第50條第2
　　項、第53條、第51條第5款，裁定如主文。　　
中　　華　　民　　國　　111 　年　　8 　　月　　29　　日
                  刑事第十八庭  審判長法  官  何俏美
                                      法  官  陳海寧
                                      法  官  葉乃瑋
以上正本證明與原本無異。
如不服本裁定，應於收受送達後五日內向本院提出抗告狀。
                                      書記官  程欣怡
中　　華　　民　　國　　111 　年　　8 　　月　　30　　日